---
title: 'Informe PISA'
author: "Marta Ruedas Burgos"
date: "11/7/2020"
output:
  html_document:
    toc: true
    toc_float: true
---

# INTRODUCCIÓN
 
PISA (The Programme for International Student Assessment) es un programa de evaluación para los estudiantes internacionales. PISA hace una encuesta que ocurre y se repite cada tres años sobre los conocimientos y habilidades de los jóvenes de 15 años. Los resultados se obtienen entre los países participantes y la economía a través de la OECD (Organisation for Economic Cooperation and Development). OECD se basa en el desarrolo de comparaciones entre países y culturas. Más de 400.000 estudiantes de 57 países que representan cerca del 90% de la economía mundial, participó en PISA 2006. 
Empezaron centrandose en la ciencia, pero más adelante la evaluación de los datos recopilados sobre los estudiantes, familias e instituciones hicieron explicar con los resultados de los estudios estadísticos las diferencias en el rendimiento de los estudiantes. 

# OBJETIVO 

El objetivo es modelizar la relación entre la puntuación media (OSS) y el resto de variables, utilizando modelos de splines y GAM. Análisis de los datos que se encuentran en el fichero pisasci2006.csv. Evaluación de los diferentes modelos GAM y splines con sus respectivos gráficos.

# LIBRERÍAS

Importación de librerÍas necesarias para el caso práctico.
```{r}
library(readr)
library(skimr)
library(ggplot2)
library(tidyverse)
library(broom) # modelos en df
library(flextable) # Tablas formateadas
library(mgcv) # estimar gam
library(reshape2) # melt
library(splines)
```

# VARIABLES CLAVES:

- Overall Science Score (average score for 15 year olds)

- Interest in science

- Support for scientific inquiry

- Income Index

- Health Index

- Education Index

- Human Development Index (composed of the Income index, Health Index, and Education Index)

# DATASET

```{r cars}
pisa <- read_csv("pisasci2006.csv") 
View(pisa)
```

# SUMMARIZE DATA
```{r}
skim(pisa)
```

# MODELO GAM 0

```{r}
gam_model0 <- gam(Overall ~ Interest + s(Support) + s(Income) + s(Health) + 
                     s(Edu) + s(HDI), data = pisa, na.action = na.exclude)

summary(gam_model0)

par(mfrow = c(2, 3))
plot(gam_model0, se = TRUE, col = 'red')

gam.check(gam_model0)


```

# MODELO GAM 1

```{r}
gam_model1 <- gam(Overall ~ s(Interest) + Support + s(Income) + s(Health) + 
                   s(Edu) + s(HDI), data = pisa, na.action = na.exclude)

summary(gam_model1)

par(mfrow = c(2, 3))
plot(gam_model1, se = TRUE, col = 'blue')

gam.check(gam_model1)

```


# MODELO GAM 2

```{r}
gam_model2 <- gam(Overall ~ s(Interest) + s(Support) + Income + s(Health) + 
                   s(Edu) + s(HDI), data = pisa, na.action = na.exclude)

summary(gam_model2)

par(mfrow = c(2, 3))
plot(gam_model2, se = TRUE, col = 'purple')

gam.check(gam_model2)

```


# MODELO GAM 3

```{r}
gam_model3 <- gam(Overall ~ s(Interest) + s(Support) + s(Income) + Health + 
                   s(Edu) + s(HDI), data = pisa, na.action = na.exclude)

summary(gam_model3)

par(mfrow = c(2, 3))
plot(gam_model3, se = TRUE, col = 'orange')

gam.check(gam_model3)

```

# MODELO GAM 4

```{r}
gam_model4 <- gam(Overall ~ s(Interest) + s(Support) + s(Income) + s(Health) + 
                   Edu + s(HDI), data = pisa, na.action = na.exclude)

summary(gam_model4)

par(mfrow = c(2, 3))
plot(gam_model4, se = TRUE, col = 'yellow')

gam.check(gam_model4)

```

# MODELO GAM 5

```{r}
gam_model5 <- gam(Overall ~ s(Interest) + s(Support) + s(Income) + s(Health) + 
                   s(Edu) + HDI, data = pisa, na.action = na.exclude)

summary(gam_model5)

par(mfrow = c(2, 3))
plot(gam_model5, se = TRUE, col = 'green')

gam.check(gam_model5)

```

# SPLIT

Podemos observar el Spline de cada uno.

# Interest
Spline de Interest:
```{r}
gam_int_k50 <- gam(Overall ~ s(Interest, k = 50), data = pisa)
plot(gam_int_k50, residuals = TRUE, pch = 1)
```

# Support
Spline de Support:
```{r}
gam_sup_k30 <- gam(Overall ~ s(Support, k = 30), data = pisa)
plot(gam_sup_k30, residuals = TRUE, pch = 1)
```

# Income
Spline de Income:
```{r}
gam_inc_k50 <- gam(Overall ~ s(Income, k = 50), data = pisa)
plot(gam_inc_k50, residuals = TRUE, pch = 1)
```

# Health
Spline de Health:
```{r}
gam_hea_k50 <- gam(Overall ~ s(Health, k = 50), data = pisa)
plot(gam_hea_k50, residuals = TRUE, pch = 1)
```

# Edu
Spline de Edu:
```{r}
gam_edu_k50 <- gam(Overall ~ s(Edu, k = 50), data = pisa)
plot(gam_edu_k50, residuals = TRUE, pch = 1)
```

# HDI
Spline de HDI:
```{r}
gam_hdi_k20 <- gam(Overall ~ s(HDI, k = 20), data = pisa)
plot(gam_hdi_k20, residuals = TRUE, pch = 1)
```


# Los Residuos Del Modelo GAM
 Representación 
 
# Modelo 0

```{r}
plot(gam_model0, residuals = TRUE, pch = 1)
```

# Modelo 1

```{r}
plot(gam_model1, residuals = TRUE, pch = 1)
```

# Modelo 2

```{r}
plot(gam_model2, residuals = TRUE, pch = 1)
```

# Modelo 3

```{r}
plot(gam_model3, residuals = TRUE, pch = 1)
```

# Modelo 4

```{r}
plot(gam_model4, residuals = TRUE, pch = 1)
```

# Modelo 5

```{r}
plot(gam_model5, residuals = TRUE, pch = 1)
```


# Enlace GitHub
Enlace de acceso al repository GitHub con el código: https://github.com/martaruedas/CP03_PISA.git

---
email: marta.ruedas@cunef.edu
---